Config:
  hfst:
    Gen: ../../../src/generator-gt-norm.hfst
    Morph: ../../../src/analyser-gt-norm.hfst
  xerox:
    Gen: ../../../src/generator-gt-norm.xfst
    Morph: ../../../src/analyser-gt-norm.xfst
    App: lookup

Tests:

# todo:
# Proofread the gold standard (below)
# Then: run analyser, then correct.


  Noun - ihminen - ei tsekattu : # Noun 'unchangeable' - ei tsekattu
     muuttumaton+A+Sg+Nom: muuttumaton
     muuttumaton+A+Sg+Gen: muuttumattoman
     muuttumaton+A+Sg+Par: muuttumatonta
     muuttumaton+A+Sg+Tra: muuttumattomaksi
     muuttumaton+A+Sg+Abe: muuttumattomatta
     muuttumaton+A+Sg+Ine: muuttumattomassa
     muuttumaton+A+Sg+Ela: muuttumattomasta
     muuttumaton+A+Sg+Ill: muuttumattomhaan
     muuttumaton+A+Sg+Ade: muuttumattomala
     muuttumaton+A+Sg+Abl: muuttumattomalta
     muuttumaton+A+Sg+All: muuttumattomale
     muuttumaton+A+Sg+Ess: muuttumattomana
     muuttumaton+A+Pl+Nom: muuttumattomat
     muuttumaton+A+Pl+Gen: [muuttumattomiitten, muuttumattomiin]
     muuttumaton+A+Pl+Par: [muuttumattomiita, muuttumattomii]
     muuttumaton+A+Pl+Tra: muuttumattomiksi
     muuttumaton+A+Pl+Abe: muuttumattomitta
     muuttumaton+A+Pl+Ine: muuttumattomissa
     muuttumaton+A+Pl+Ela: muuttumattomista
     muuttumaton+A+Pl+Ill: muuttumattomhiin
     muuttumaton+A+Pl+Ade: muuttumattomila
     muuttumaton+A+Pl+Abl: muuttumattomilta
     muuttumaton+A+Pl+All: muuttumattomile
     muuttumaton+A+Pl+Ess: muuttumattomina
     muuttumaton+A+Pl+Com: muuttumattomine

 # Nomineissa, jotka loppuvat iitA:haan, on mahdollista jäättä pois tA-suffiksin pl partitiivissa.

     muuttumaton+A+Sg+Compar+Nom: muuttumattomampi
     muuttumaton+A+Sg+Compar+Gen: muuttumattomaman # kaksi vai yksi m?
     muuttumaton+A+Sg+Compar+Par: muuttumattomamppaa
     muuttumaton+A+Sg+Compar+Tra: muuttumattomamaksi
     muuttumaton+A+Sg+Compar+Abe: muuttumattomamatta
     muuttumaton+A+Sg+Compar+Ine: muuttumattomamassa
     muuttumaton+A+Sg+Compar+Ela: muuttumattomamasta
     muuttumaton+A+Sg+Compar+Ill: muuttumattomamphaan
     muuttumaton+A+Sg+Compar+Ade: muuttumattomamalla
     muuttumaton+A+Sg+Compar+Abl: muuttumattomamalta
     muuttumaton+A+Sg+Compar+All: muuttumattomamalle
     muuttumaton+A+Sg+Compar+Ess: muuttumattomampanna
     muuttumaton+A+Pl+Compar+Nom: muuttumattomamat
     muuttumaton+A+Pl+Compar+Gen: muuttumattomammiitten
     muuttumaton+A+Pl+Compar+Par: [muuttumattomamppii, muuttumattomamppiita]
     muuttumaton+A+Pl+Compar+Tra: muuttumattomammiksi
     muuttumaton+A+Pl+Compar+Abe: muuttumattomamitta
     muuttumaton+A+Pl+Compar+Ine: muuttumattomamissa
     muuttumaton+A+Pl+Compar+Ela: muuttumattomamista
     muuttumaton+A+Pl+Compar+Ill: muuttumattomamphiin
     muuttumaton+A+Pl+Compar+Ade: muuttumattomamilla
     muuttumaton+A+Pl+Compar+Abl: muuttumattomamilta
     muuttumaton+A+Pl+Compar+All: muuttumattomamille
     muuttumaton+A+Pl+Compar+Ess: muuttumattomampinna
     muuttumaton+A+Pl+Compar+Com: muuttumattomampine

# Se on vain kaksitavuiset nomenit, jotka por ja rai varieteetissä voivat saada vahvan vartalon ja päätteen -in pl genitiivissä.

     muuttumaton+A+Sg+Superl+Nom: muuttumattomiin
     muuttumaton+A+Sg+Superl+Gen: muuttumattomiiman
     muuttumaton+A+Sg+Superl+Par: muuttumattomiinta
     muuttumaton+A+Sg+Superl+Tra: muuttumattomiimaksi
     muuttumaton+A+Sg+Superl+Abe: muuttumattomiimatta
     muuttumaton+A+Sg+Superl+Ine: muuttumattomiimassa
     muuttumaton+A+Sg+Superl+Ela: muuttumattomiimasta
     muuttumaton+A+Sg+Superl+Ill: muuttumattomiimphaan
     muuttumaton+A+Sg+Superl+Ade: muuttumattomiimalla
     muuttumaton+A+Sg+Superl+Abl: muuttumattomiimalta
     muuttumaton+A+Sg+Superl+All: muuttumattomiimalle
     muuttumaton+A+Sg+Superl+Ess: muuttumattomiimpanna
     muuttumaton+A+Pl+Superl+Nom: muuttumattomiimat
     muuttumaton+A+Pl+Superl+Gen: muuttumattomiimiitten
     muuttumaton+A+Pl+Superl+Par: [muuttumattomiimppii, muuttumattomiimppiita]
     muuttumaton+A+Pl+Superl+Tra: muuttumattomiimiksi
     muuttumaton+A+Pl+Superl+Abe: muuttumattomiimitta
     muuttumaton+A+Pl+Superl+Ine: muuttumattomiimissa
     muuttumaton+A+Pl+Superl+Ela: muuttumattomiimista
     muuttumaton+A+Pl+Superl+Ill: muuttumattomiimphiin
     muuttumaton+A+Pl+Superl+Ade: muuttumattomiimilla
     muuttumaton+A+Pl+Superl+Abl: muuttumattomiimilta
     muuttumaton+A+Pl+Superl+All: muuttumattomiimille
     muuttumaton+A+Pl+Superl+Ess: muuttumattomiimpinna
     muuttumaton+A+Pl+Superl+Com: muuttumattomiimpine
